





mhassaine.mehdi@gmail.com

"Je suis Mehdi HASSAINE,

Consultant spécialisé en chefferie de projet IT et en finance (contrôle de gestion, comptabilité bancaire et des entreprises). Je dispose de 15 ans d'epxerience dont 5 années en alternance. j'ai évolué au sein des DSI mais également au sein des équipes opérationnelles

Au delà de mes compétences techniques , fonctionnelles, et mon double cursus, c'est mon intelligence relationnelle qui me permet d'atteindre mes objectifs."

# **DIPLOMES**

- 2024 : Certification SAP S4 hana (validation 2024)
- 2021 Master 2 Chefferie de projet EQL
- 2021 Certification PSPO SCRUM
- 2014 Master 2 Finance EM Strasbourg ( Alternance)
- 2014 Certification AMF (autorité Marché Financiers)
- 2014 Certification Conseiller des professionnels
- 2013 Master 1 Finance IAE de Nancy (alternance)
- 2012 Licence Economie de gestion ( Alternance)
- 2009 BTS Comptabilité (alternance)
- 2009 Certification gestionnaire paie

# COMPETENCES

## Projet

- Gestion de projet
- Recueil du besoin et rédaction des spécifications
- o recette fonctionnelle
- o conduite du changement
- Management d'équipe
- Projet Cycle en V et projet Agile (Scrum)

## Comptabilité

- o Comptabilité générale et analytique (PCG, IFRS)
- o Prévisions, budgets et KPI
- o Comptabilité Bancaire (PCEC, PCI)
- o Schémas comptables (CRE, CRI,..)
- Gestion des suspens comptables
- De la saisie jusqu'au bilan comptable.

## • Finance

- o Crédits (particuliers, professionnels, entreprises)
- Analyse économique et financière (liasses fiscales)
- o Analyse de la Trésorerie
- o Gestion Back office financements syndiqués
- o Gestion Middle office Financements syndiqués
- Gestion des garanties internationales (EPS)

### Fiscalité

• IS, TVA, CFE, DEB, IS, SCI, TVTS

#### Langues

Anglais : Niveau B2 (professionnel)

### • Outils

 Jira, Conluence, Squash, Mantis, Uml, Sql, Power Bi, Excel, Sage X3, Sap S4 hana, powerPoint, Gantt, Loan IQ, Uniloan, KTP

## **EXPERIENCES**

# <u>Responsable adjoint back office (expert métier) financements structurés (crédits)</u>

### SOCIETE GENERALE Paris | 2023 - 2023 (CDD 12 mois)

- Manager une équipe de 10 gestionnaires back office financements
- Suivre et piloter l'équipe opérations (closing, tirages, rolls ...)
- Vérifier la production du service et valider les dossiers en cours.
- Développer les systèmes, applications et process.
- Participer au suivi du contrôle comptable et permanent.
- Valider les résolutions (Suspens comptables côté production)

## <u>Chef de projet Financements syndiqués (Crédits)</u> SOCIETE GENERALE | 2021 - 2022 (Consultant 2 ans)

- Cadrage du projet Recueil du besoin métier RACI
- Analyse des risques du projet
- Organisation et pilotage COPROJ et COPIL
- Conduite du changement formation des utilisateurs
- Garantir la qualité, les coûts et les délais du projet

## Contrôleur de gestion Frais généraux & IT

### NATIXIS Luxembourg | 2018 - 2021 (Consultant 4 ans)

- Elaboration des budgets Suivi mensuel gestion des écarts
- Mise en place des outils de contrôle de gestion et de reporting.
- Suivi budgétaire KPI Clôtures mensuelles, trimestrielles, annuelles
- Elaboration du benchmark entre les entités du groupe
- Effectuer les prévisions budgétaires

## Business Analyst crédits syndiqués (DSI)

## SOCIETE GENERALE Paris | 2014 - 2018( CDI 4 ans)

- Recueil du besoin métier (Back office comptabilité bancaire)
- $\bullet\,\,$  Rédaction des spécifications fonctionnelles et cahier des charges
- Recette fonctionnelle (cahier de recette, recette, et PV de recette)
- Conduite du changement et formations des utilisateurs
  Rédaction d'un quide utilisateur
- Relation avec le métier et les équipes techniques

## <u>Alternance Analyste financier crédits syndiqués (métier)</u> SOCIETE GENERALE Strasbourg 2009 - 2013 (alternance 5 ans)

- Analyser la situation économique et financier des entreprises
- Modélisation des business plan
- proposer une analyse détaillé du dossier
- Présenter l'analyse au comité risque des crédits
- Gestion des tirages · Gestion des renouvellements.
- ·Calcul des commissions (agent, participant, utilisation...)
- Gestion des assurances (prime d'assurance)
- Gestion des jumbos Pool